臺灣高等法院臺中分院刑事判決       100年度上訴字第1636號
上  訴  人
即  被  告  陳恪武
上列上訴人因違反毒品危害防制條例案件，不服臺灣彰化地方法
院100年度訴緝字第35號中華民國100年6月16日第一審判決（起
訴案號：臺灣彰化地方法院檢察署99年度毒偵字第1570號），提
起上訴，本院判決如下：
    主    文
上訴駁回。
    理    由
一、按依刑事訴訟法第350條、第361條、第362條、第367條規定
    ，不服地方法院之第一審判決而上訴者，須提出上訴書狀，
    並應敘述具體理由，為上訴必備之程式；其所提出之書狀未
    敘述上訴理由，或僅曾以言詞陳述上訴理由者，均應於上訴
    期間屆滿後20日內補提理由書於第一審法院。第一審法院經
    形式審查，認逾期未補提上訴理由者，應定期間先命補正；
    逾期未補正者，為上訴不合法律上之程式，應以裁定駁回。
    倘已提出上訴理由，但所提非屬具體理由者，則由第二審法
    院以上訴不合法律上之程式，判決駁回。而所謂具體理由，
    必係依據卷內既有訴訟資料或提出新事證，指摘或表明第一
    審判決有何採證認事、用法或量刑等足以影響判決本旨之不
    當或違法，而構成應予撤銷之具體事由，始克當之（例如：
    依憑證據法則具體指出所採證據何以不具證據能力，或依憑
    卷證資料，明確指出所為證據證明力之判斷如何違背經驗、
    論理法則）；倘僅泛言原判決認定事實錯誤、違背法令、量
    刑失之過重或輕縱，而未依上揭意旨指出具體事由，或形式
    上雖已指出具體事由，然該事由縱使屬實，亦不足以認為原
    判決有何不當或違法者（例如：對不具有調查必要性之證據
    ，法院未依聲請調查亦未說明理由，或援用證據不當，但除
    去該證據仍應為同一事實之認定），皆難謂係具體理由，俾
    與第二審上訴制度旨在請求第二審法院撤銷、變更第一審不
    當或違法之判決，以實現個案救濟之立法目的相契合，並節
    制濫行上訴（最高法院97年度臺上字第 892號刑事判決意旨
    參照）。
二、上訴人即被告陳恪武（下稱被告）不服原審判決提起上訴，
    其上訴理由狀略謂：被告因患有口腔白斑，時因病發疼痛難
    當，故而以海洛因止痛，於被警查獲時，亦深感悔意，坦承
    犯行，被告所犯係因出於身體病痛所致，非如原審判決量刑
    理由所述「於出監後再犯，未見收斂、警惕，無視於毒品對
      於自身健康之戕害及國家對於杜絕毒品犯罪之禁令」，且
    被告現下病情係屬初期症狀，故請鈞院酌情量刑，准被告自
    行勒戒，並尋正當治療管道癒云云。
三、惟按量刑輕重係屬事實審法院得依職權自由裁量之事項，茍
    已斟酌刑法第57條各款所列情狀而未逾法定刑度，即不得遽
    指為違法。查，被告對原審判決採用證據、認定事實及適用
    法律等節均不爭執，而原審判決之犯罪事實欄及理由欄已詳
    予載明陳恪武前於民國89年間，因施用毒品案件，經原審法
    院裁定送觀察、勒戒後，認有繼續施用毒品之傾向，再依原
    審法院裁定執行強制戒治，於89年12月11日停止戒治、所餘
    戒治期間付保護管束，於90年7月3日保護管束期滿未經撤銷
    ，視為執行完畢。又於94年間，因施用毒品案件，經原審法
    院以94年度訴字第 722號判決判處有期徒刑1年、8月，應執
    行有期徒刑1年6月確定（第 1案）。於95年間，因竊盜案件
    ，經原審法院以95年度易字第517號判決判處有期徒刑8月確
    定（第2案）。上開2案因均符合中華民國九十六年罪犯減刑
    條例之規定，經原審法院以96年度聲減字第3665號裁定減刑
    並定應執行刑為有期徒刑1年1月確定。又於95年間，先因公
    共危險等罪，經原審法院以95年度交訴字第34號判決判處有
    期徒刑10月、4月、5月，定應執行刑為有期徒刑1年6月確定
    （第3案）；再因竊盜案件，經原審法院以95年度易字第388
    號判決判處有期徒刑10月、3月，定應執行刑為有期徒刑1年
    確定（第 4案）；又因毒品危害防制條例案件，經臺灣臺中
    地方法院於以95年度訴字第 535號判決判處有期徒刑1年5月
    、1年，定應執行有期徒刑2年3月確定（第 5案）。上開第3
    、4、5案，因亦符合中華民國九十六年罪犯減刑條例之規定
    ，經原審法院以96年度聲減字第3666號裁定減刑並定應執行
    刑為有期徒刑2年4月確定。上揭本院96年度聲減字第3665、
    3666號裁定所定應執行刑接續執行，於98年 7月21日因縮短
    刑期假釋出監付保護管束，於98年 9月15日保護管束期滿假
    釋未經撤銷，視為執行完畢，本案被告再犯以同一行為施用
    第一級、第二級毒品罪，為想像競合犯，並構成累犯，應加
    重其刑，並審酌被告經觀察、勒戒及強制戒治與刑之執行後
    ，猶未能深切體認毒品危害己身之鉅，及早謀求脫離毒害之
    道，反而於出監後再犯，未見收斂、警惕，無視於毒品對於
    自身健康之戕害及國家對於杜絕毒品犯罪之禁令，自有使其
    接受相當時期監禁以敦化性情之必要，再審酌被告犯罪之動
    機、方法、手段、所生危害，暨犯後到庭坦承犯行、態度良
    好，係同時施用二種毒品（屬想像競合犯，從一重之施用第
    一級毒品罪處斷）等一切情狀，量處有期徒刑10月；並就被
    告陳恪武所有、供其施用第一級毒品海洛因及第二級毒品甲
    基安非他命所用之扣案玻璃吸食器1個，依刑法第38條第1項
    第2款之規定沒收等情，顯已注意適用刑法第57條之規定，
    尚無違誤，且原審所處之刑符合「罰當其罪」之原則，並無
    輕重失衡之情形；另被告本案施用毒品罪，並非屬5年後再
    犯，故依法自應起訴究責，不許其自行勒戒，併予敘明。
四、是被告上訴理由所指各節，不足以認為原判決有何不當或違
    法，難謂係具體理由，應認其上訴違背法律上之程式，爰不
    經辯論，駁回其上訴。
據上論斷，應依刑事訴訟法第367條前段、第372條，判決如主文
。
中    華    民    國   100    年    8     月    9     日
            刑事第五庭  審判長法  官  趙  春  碧
                              法  官  林  宜  民
                              法  官  賴  恭  利
上列正本證明與原本無異。
如不服本判決應於收受送達後10日內，向本院提出上訴書狀，其
未敘述上訴理由者，並得於提起上訴後10日內向本院補提理由書
(均須按他造當事人之人數附繕本)「切勿逕送上級法院」。
                              書記官  林  育  萱
中    華    民    國   100    年    8     月    9     日